臺灣高雄地方法院刑事判決　　　　　　　96年度訴字第2200號
　　公　訴　人　臺灣高雄地方法院檢察署檢察官
　　被　　　告　乙○○
上列被告因毒品危害防制條例案件，經檢察官提起公訴（96年度
毒偵字第3991號），被告經訊問後為有罪之陳述，本院合議庭裁
定由受命法官獨任進行簡式審判程序，並判決如下：
    主  文
乙○○施用第一級毒品，處有期徒刑拾月，減為有期徒刑伍月，
扣案如附表所示之物沒收銷燬之；又施用第二級毒品，處有期徒
刑陸月，減為有期徒刑月。應執行有期徒刑捌月，扣案如附表
所示之物沒收銷燬之。
    事實及理由
一、本件被告乙○○所犯係死刑、無期徒刑、最輕本刑為3 年以
    上有期徒刑以外之罪，其於準備程序中就被訴事實為有罪之
    陳述，經審判長告知簡式審判程序之旨，並聽取公訴人及被
    告之意見後，本院合議庭認宜進行簡式審判程序，依刑事訴
    訟法第273 條之1 第1 項規定，合議裁定由受命法官獨任進
    行簡式審判程序，合先敘明。
二、乙○○前因施用毒品案件，經本院以民國94年度毒聲字第12
    25號裁定送觀察勒戒，甫於94年9 月28日因無繼續施用傾向
    出所。詎仍不知悔改，乙○○明知海洛因為毒品危害防制條
    例第2 條第2 項第1 款明定之第一級毒品，不得施用或持有
    ，復基於施用第一級毒品之犯意，於96年4 月16日19時許，
    在台南市某工地內，將海洛因摻入香菸方式，施用海洛因1
    次。乙○○復明知甲基安非他命為毒品危害防制條例第2 條
    第2 項第2 款明定之第二級毒品，不得施用或持有，復基於
    施用第二級毒品之犯意，於96年4 月16日20時許，在上開工
    地，將甲基安非他命置入玻璃球內以火燒烤方式，施用甲基
    安非他命1 次。嗣乙○○於96年4 月17日17時30分許，駕駛
    車號9R-005號大貨車行經高雄市三民區○○○路172 號「益
    大飯店」前時，為警攔檢查獲，當場扣得附表所示之物，並
    經乙○○同意採尿送驗後呈嗎啡、甲基安非他命陽性反應，
    而悉上情。案經高雄市政府警察局三民第一分局分局報告臺
    灣高雄地方法院檢察署檢察官偵查起訴。
三、本件證據部分除補充：「被告於本院準備程序及審判程序中
    之陳述」、「高雄市立凱旋醫院濫用藥物成品檢驗鑑定書」
    ，餘均引用檢察官起訴書所載（如附件）。訊據被告對上揭
    事實坦承不諱，且其為警查獲時所採取之尿液，經送請高雄
    市立凱旋醫院檢驗結果，呈嗎啡、甲基安非他命陽性反應，
    此有該醫院96年4 月30日濫用藥物尿液檢驗報告、姓名對照
    表附卷可查（見96年度毒偵字第3991號卷第12頁、警卷）。
    此外，扣案如附表所示之物，經送請高雄市立凱旋醫院檢驗
    ，確係海洛因無訛（檢驗後淨重0.179 公克），此有該醫院
    96年6 月11日鑑定書一份在卷可查（見本院卷），足認被告
    之自白與事實相符，本件事證明確，被告施用第一級毒品海
    洛因、第二級毒品甲基安非他命之事實，堪以認定。被告曾
    因施用毒品案件，經本院以94年度毒聲字第1225號裁定送觀
    察勒戒，甫於94年9 月28日因無繼續施用傾向出所，其於觀
    察勒戒滿後5 年內再犯本案施用毒品罪，應依法論科。
四、核被告乙○○所為，係犯毒品危害防制條例第10條第1 項之
    施用第一級毒品罪；同條例第10條第2 項之施用第二級毒品
    罪。被告為供施用而分別持有第一級毒品海洛因、第二級毒
    品甲基安非他命，其於施用前後分別持有海洛因、甲基安非
    他命之低度行為，應為施用之高度行為所吸收，均不另論罪
    。被告所犯上開2 罪，犯意各別，構成要件互殊，應予分論
    併罰。茲審酌被告前因施用毒品案件，業經觀察勒戒，竟仍
    未戒除惡習，意志力顯然不足，非再次入監服刑不足以戒絕
    矯正，惟念其行為尚未害及他人，及其犯後坦承犯行，態度
    良好等一切情狀，酌情分別量處如主文所示之刑及定其應執
    行之刑，以示懲儆。查被告乙○○於上開時間所犯施用第一
    、二級毒品犯行，均係在96年4 月24日以前，合於減刑條件
    ，均應並予宣告減刑如主文所示及定應執行刑，附此敘明。
五、扣案如附表所示之物，經鑑定確係海洛因，已如前述，而該
    附表所示含有海洛因殘渣之空包裝袋，因已難與海洛因析離
    ，自應視為海洛因之一部分，爰均依毒品危害防制條例第18
    條第1 項前段規定宣告沒收銷燬之，至於附表所示之海洛因
    因鑑驗耗損部分，業經滅失，爰不為沒收銷燬之諭知。
據上論斷，應依刑事訴訟法第273 條之1 第1 項、第284 條之1
、第299 條第1 項前段、第310 條之2 、第454 條第2 項，毒品
危害防制條例第10條第1 項、第2 項、第18條第1 項前段，刑法
第2 條第1 項、第11條、第51條第5 款，中華民國96年罪犯減刑
條例第2 條第1 項第3 款、第7 條，判決如主文。
本案經檢察官甲○○到庭執行職務。
中　　華　　民　　國　　96　　年　　 9　　月　　5　　日
                  刑事第三庭  法　官  何佩陵
以上正本證明與原本無異。
如不服本判決應於收受本判決後10日內向本院提出上訴書狀，並
應敘述具體理由，如未敘述上訴理由者，應於上訴期間屆滿後20
日內補提理由書狀於本院（均須按他造當事人之人數附繕本）。
中　　華　　民　　國　　96　　年　　 9　　月　　5 　　日
                              書記官  鍾淑美
附錄本案所犯法條：
毒品危害防制條例第10條
施用第一級毒品者，處 6 月以上 5 年以下有期徒刑。
施用第二級毒品者，處 3 年以下有期徒刑。
附表：
1 、海洛因1 包（檢驗後淨重0.179 公克）及上開含有海洛因殘
    渣之空包裝袋。
